臺灣臺南地方法院刑事判決
110年度易字第322號
公  訴  人  臺灣臺南地方檢察署檢察官
被      告  陳錦珍


上列被告因違反保護令案件，經檢察官提起公訴（110年度偵字
第274號），本院判決如下：
    主  文
乙○○犯違反保護令罪，處拘役伍拾伍日，如易科罰金，以新臺幣
貳仟元折算壹日。
    事實及理由
一、本件依刑事訴訟法第310 條之1 規定，記載犯罪事實及證據
    如下：
　㈠犯罪事實：如起訴書之記載（詳附件）。
  ㈡證據名稱：
　⒈起訴書證據清單記載之證據。
　⒉審理之證據：被告於審理之自白。
二、論罪科刑
　㈠核被告所為，係犯家庭暴力防治法第61條第1 、2 款之違反
    保護令罪。被告以一行為違反同一保護令內數款禁令，僅構
    成一行為，僅論以一罪；另其於同時地以同一對話言詞對保
    護令之聲請人2 人為上開各款行為，係以一行為同時違反保
    護令而侵害該2 人，應依想像競合論以一罪。
  ㈡爰審酌被告不論其前與聲請人間前有何糾紛（依被告與被害
    人丙○○於偵查及本院審理相互指訴內容，似因財產及互認有
    無照顧母親陳唐纏而起糾紛），於保護令核發後，本應遵守
    保護令命令，並不再為與前案保護令案件相同類型或習性之
    行為，以避免觸犯保護令，另配合保護令所命之認知輔導教
    育改善自己行為，詎於保護令核發甫滿1 個月，隨發生本案
    之違反保護令犯行，所為非是，斟酌其本案當時尚認知輔導
    教育尚未完成，並參酌其加害人處遇計畫報告書（於110.02
    .05 完成保護令所命之12次認知教育輔導）所載之其整體表
    現（各項分數自1 至10）：處遇配合度5 、處遇效果評估5 
    、暴力危險評估7 、情緒處理技巧5 ，整體評估後再犯可能
    性7 ，處遇後之建議要旨認：被告「常用以偏概全的想法來
    思考，其人格特質疑是敏感、主觀及易扭曲他人想法與作為
    」、「建議可加強尊重他人想法，降低用自我價值觀來框架
    他人、性別平等、權控概念、家庭互動關係及衝動控制等議
    題」，參酌被害人丙○○到庭指訴被告於110 年3 月3 、4 日
    又涉嫌違反保護令（依被告前案紀錄，現有違反家庭暴力防
    治法案件於110.04.07 地檢署分案偵查110 偵7555號，現尚
    未偵結），另依據被害人其母親陳唐纏自同年5 月3 日已經
    丙○○接往安養院居住，被告現已未與陳唐纏同住之其與被害
    人2 人目前之生活相處狀況，茲斟酌其教育程度、經濟狀況
    、素行（除於92年間因酒後駕車經判處拘役刑外，未因犯罪
    而遭起訴）、身體健康狀況、上開處遇計畫報告所載之個性
    特質、本案犯罪動機、目的、手段、對被害人所造成之危害
    程度、其犯後坦承犯行表示自己行為有錯之一切情狀，量處
    如主文所示之刑，並依其經濟狀況（經營銀樓），提高易科
    罰金之折算標準，以資懲儆。
據上論斷，依刑事訴訟法第299 條第1 項前段、第310 條之1
，判決如主文。
本案經檢察官丁○○、黃慶瑋到庭執行職務。
中　　華　　民　　國　　110 　年　　5 　　月　　31　　日
　　　　　　　　　刑事第十庭  法　官　陳世旻
以上正本證明與原本無異。
如不服本判決應於收受本判決後20日內向本院提出上訴書狀，並
應敘述具體理由。其未敘述上訴理由者，應於上訴期間屆滿後20
日內向本院補提理由書狀（均須按他造當事人之人數附繕本）「
切勿逕送上級法院」。 
  　　　　　　　　　　　　　　書記官　謝盈敏
中　　華　　民　　國　　110 　年　　5 　　月　　31　　日
【附錄】                                                                                          1                                          家庭暴力防治法                                                                               第 2 條（同民國 104 年 02 月 04 日；節錄第1 、4 款） ．本法用詞定義如下：   一、家庭暴力：指家庭成員間實施身體、精神或經濟上之騷擾、控制、脅迫或其他不法侵害之行為。   四、騷擾：指任何打擾、警告、嘲弄或辱罵他人之言語、動作或製造使人心生畏怖情境之行為。  第 14 條（同民國 104 年 02 月 04 日；節錄第1 項第1 至5 、10款） ．法院於審理終結後，認有家庭暴力之事實且有必要者，應依聲請或依職權核發包括下列一款或數款之通常保護令：   一、禁止相對人對於被害人、目睹家庭暴力兒童及少年或其特定家庭成員實施家庭暴力。 　二、禁止相對人對於被害人、目睹家庭暴力兒童及少年或其特定家庭成員為騷擾、接觸、跟蹤、通話、通信或其他非必要之聯絡行為。 　三、命相對人遷出被害人、目睹家庭暴力兒童及少年或其特定家庭成員之住居所；必要時，並得禁止相對人就該不動產為使用、收益或處分行為。 　四、命相對人遠離下列場所特定距離：被害人、目睹家庭暴力兒童及少年或其特定家庭成員之住居所、學校、工作場所或其他經常出入之特定場所。 　十、命相對人完成加害人處遇計畫。 　 　　 第 16 條（同民國 104 年 02 月 04 日；節錄第3 項） ．法院核發暫時保護令或緊急保護令時，得依聲請或依職權核發第十四條第一項第一款至第六款、第十二款及第十三款之命令。 　　 第 61 條（同民國 96 年 03 月 28 日）                                                         ．違反法院依第十四條第一項、第十六條第三項所為之下列裁定者，為本法所稱違反保護令罪，處三年以下有期徒刑、拘役或科或併科新臺幣十萬元以下罰金： 　一、禁止實施家庭暴力。   二、禁止騷擾、接觸、跟蹤、通話、通信或其他非必要之聯絡行為。 　三、遷出住居所。 　四、遠離住居所、工作場所、學校或其他特定場所。 　五、完成加害人處遇計畫。                                                                  
【附件】
臺灣臺南地方檢察署檢察官起訴書
                                      110年度偵字第274號
　　被　　　告　乙○○　

上列被告因違反家庭暴力防治法案件，業經偵查終結，認應提起
公訴，茲將犯罪事實及證據並所犯法條分敘如下：
　　　　　　犯罪事實
一、乙○○及丙○○為甲○○之子女，丙○○則為乙○○之胞姐，屬家庭暴
    力防治法第3條第2、3、4款之家庭成員。乙○○及其配偶李秀
    琴前因家庭暴力行為，臺灣臺南地方法院於民國109年10月1
    9日宣示109年度家護字第556號民事通常保護令，裁定主文
    為：「1.相對人李秀琴、乙○○不得對聲請人丙○○實施精神上
    之不法侵害行為；相對人乙○○不得對聲請人甲○○實施精神上
    之不法侵害行為。2.相對人乙○○不得對聲請人即被害人丙○○
    、甲○○為騷擾、接觸、通話、通信之聯絡行為；相對人李秀
    琴不得對聲請人即被害人丙○○為騷擾、接觸、通話、通信之
    聯絡行為。3.相對人二人應於本保護令有效期間內，完成認
    知教育輔導(內容：衝動控制與情緒調節技巧)12週，每1週
    至少2小時。4.本保護令之有效期間為壹年陸月。」，上開
    保護令之內容經臺南市政府警察局新化分局於109年10月26
    日告知乙○○，並由乙○○於保護令執行紀錄表及權益告知單簽
    章在案。詎乙○○明知上開保護令之內容，竟仍基於違反保護
    令之犯意，於109年11月26日11時許，前往丙○○位於臺南市○○區○○街000號之住處，與丙○○及甲○○進行對話、接觸，並向
    甲○○聲稱：「看『志明』（音譯）出多少，我也出多少，你去
    他那邊住」、「我會對丙○○加倍奉還」云云，以此方式對丙○○及甲○○實施精神上不法之侵害，並為騷擾、接觸之行為，
    以此方式違反前開通常保護令。
二、案經臺南市政府警察局新化分局報告偵辦。
　　　　　　證據並所犯法條
一、訊據被告乙○○固不否認前揭客觀犯罪事實，惟矢口否認涉有
    違反保護令之罪嫌，辯稱：我與丙○○及甲○○沒有肢體接觸、
    也沒有騷擾他們云云。惟上揭犯罪事實，業據被害人丙○○及
    甲○○指述歷歷，並有家庭暴力通報表1份、現場照片3張、臺
    南市政府警察局新化分局保護令執行紀錄表1份、臺灣臺南
    地方法院109年度家護字第556號民事通常保護令1份、現場
    錄影光碟1片及本署檢察事務官勘驗報告1份附卷可稽，足證
    被告確有實施精神上不法之侵害，並為騷擾、接觸之行為，
    其罪嫌洵堪認定。
二、核被告所為，係犯家庭暴力防治法第61條第1 款、第2 款之
    違反保護令罪嫌。
三、依刑事訴訟法第251條第1項提起公訴。
　  此　致
臺灣臺南地方法院
中　　華　　民　　國　 110　　年　　3 　　月　　16  　日
                              檢  察  官　錢鴻明
本件證明與原本無異 
中　　華　　民　　國　 110　　年　　3 　　月　　24　　日
                              書  記  官  楊芝閩